臺灣高等法院臺南分院刑事裁定
110年度抗字第338號
抗  告  人  
即  受刑人  黃義雄


上列抗告人即受刑人因定應執行刑案件，不服臺灣臺南地方法院
110年度聲字第567號中華民國110年4月8日裁定（聲請案號：臺
灣臺南地方檢察署110年度執聲字第371號）提起抗告，本院裁定
如下：
    主  文
抗告駁回。
    理  由
一、原裁定意旨略以：受刑人即抗告人因犯竊佔等罪，先後判決
    確定如附表編號1至3所示，臺灣臺南地方檢察署檢察官(下
    稱聲請人)，聲請原審法院依刑法第53條、第51條第6款定其
    應執行刑，向犯罪事實最後判決法院即原審法院，聲請定應
    執行刑，並無不合，裁定應執行刑拘役75日等旨。
二、抗告意旨略以：竊佔罪部分（編號1）已繳納易科罰金執行
    完畢，妨害自由及毀棄損害（編號2、3）上訴審理中，請從
    輕量刑，爰請撤銷原裁定改判云云。
三、按裁判確定前犯數罪者，併合處罰之；數罪併罰，分別宣告
    其罪之刑，其宣告多數拘役者，於各刑中之最長期以上，各
    刑合併之刑期以下，定其刑期，但不得逾120日，刑法第50
    條第1項前段、第51條第6款規定至明。倘數罪之刑，曾經定
    應執行刑，再與其他裁判宣告之刑定應執行刑時，在法理上
    亦同受此原則之拘束。又數罪併罰定應執行刑之案件，係屬
    法院自由裁量之事項，法院所為刑之酌定如未逾越上開規定
    之外部界限、定應執行刑之恤刑目的及不利益變更禁止原則
    ，即不得指為違法。經查：
(一)抗告人因犯附表所示各罪，先後經判處罪刑確定，有各該判
    決書、臺灣高等法院被告前案紀錄表在卷可稽，所犯各罪行
    為均在最先確定裁判（編號1）之前，聲請人乃以原審法院
    為本案犯罪事實最後判決之法院，聲請定其應執行之刑，洵
    屬有據，應予准許。
(二)原審審酌抗告人所犯附表編號1至3各罪各刑之外部界限、各
    罪之法律目的、受刑人違反之嚴重性及量刑內部限制等情，
    於各刑期中最長期者以上（編號2、3各罪中之拘役45日），
    各罪合併刑期為拘役80日以下（編號2、3曾定執行刑拘役70
    日，與編號1之拘役10日，總合為拘役80日），就各罪所處
    之刑，定其應執行刑拘役75日，核屬原審定刑裁量權之合法
    行使，並未悖於法律秩序之理念，符合法規範之目的，於罪
    刑相當原則亦無違背。
四、抗告意旨以編號1之罪已執行完畢、其餘仍在上訴審理中云
    云；惟刑法第51條定應執行刑規定，係出於刑罰經濟與責罰
    相當之考量，故二裁判以上之數罪應併合處罰者，須在該數
    罪之刑全部未曾定應執行刑，且尚未全部執行完畢前，聲請
    定其應執行之刑，即有實益（最高法院108年度台抗字第224
    號反面意旨參照）；縱原裁判宣告刑先予執行完畢，亦僅生
    檢察官於指揮執行其重定之應執行刑時，就形式上已執行完
    畢部分，予以折抵扣除之問題而已（最高法院110年度台抗
    字第127號）；另附表編號2、3所示各罪，均已於110年2月4
    日判決確定，尚未執行完畢，附表編號1之罪已執行完畢，
    有臺灣高等法院被告前案紀錄表在卷可憑，依前開說明，仍
    有定應執行刑之實益；抗告意旨所執前詞，自有誤會；又原
    裁定所為定應執行刑，依前開所述，仍屬裁量權之適法行使
    ；抗告人任意指摘為違法不當，為無理由，應予駁回。
五、依刑事訴訟法第412條裁定如主文。
中　　華　　民　　國　　110 　年　　5 　　月　　5 　　日
                  刑事第四庭    審判長法  官  郭玫利
                                      法  官  陳金虎
                                      法  官  蔡廷宜
以上正本證明與原本無異。
不得抗告。
　　　　　　　　　　　　　　　　　　　書記官  葉宥鈞
中　　華　　民　　國　　110 　年　　5 　　月　　5 　　日